【裁判字號】    91,易,3285
【裁判日期】    920123
【裁判案由】    妨害自由
【裁判全文】
臺灣板橋地方法院刑事判決                        九十一年度易字第三二八五號
    公  訴  人  臺灣板橋地方法院檢察署檢察官
    被      告  乙○○  男  二.
    選任辯護人  蕭明哲律師
                張斐雯律師
右列被告因妨害自由案件，經檢察官提起公訴（九十一年度偵字第一八二四六號），
本院判決如左：
    主  文
乙○○無罪。
    理  由
一、公訴意旨略以：被告乙○○基於加害他人生命之犯意，於民國九十一年六月六日
    下午十四時許，在臺北市日盛銀行以號碼為00000000號之電話為通話，
    撥接至設於台北縣永和市○○街一三七之三號之號碼為00000000號之電
    話，而向接聽電話之被害人甲○○恐嚇稱：要讓你死、準備替你兒子收屍等語，
    致被害人甲○○心生畏懼。案經甲○○提出告訴，因認被告涉犯刑法第三百零五
    條之恐嚇危害安全罪嫌。
二、按犯罪事實應依證據認定之，無證據不得推定其犯罪事實，又不能證明被告犯罪
    者，應諭知無罪之判決，刑事訴訟法第一百五十四條、第三百零一條第一項分別
    定有明文。所謂認定犯罪事實之證據，係指足以認定被告確有犯罪行為之積極證
    據而言，該項證據自須適合於被告犯罪事實認定，始得採為斷罪資料。又苟未能
    發現相當證據，或證據不足以證明，自不能以推測或擬制之方法，以為裁判基礎
    ，亦有最高法院二十九年上字第三一０五號及四十年台上字第八六號判例意旨可
    資參照。再按告訴人之指訴，係以使被告受刑事訴追為目的，是其陳述是否與事
    實相符，仍應調查其他證據以資審認，最高法院亦著有五十二年台上字第一三０
    ０號判例可循。
三、訊據被告乙○○固坦承其有於前揭時間，在其辦公室以電話號碼0000000
    0號撥打至甲○○競選總部聯絡電話號碼00000000號乙節不諱，惟堅決
    否認有上開恐嚇之犯行，辯稱：伊去電時，接聽者聲稱甲○○不在，故並未與甲
    ○○通到話等語，而公訴人認被告涉犯上開罪嫌，無非係以告訴人甲○○於偵查
    中之指述，及卷附中華電信之電話號碼00000000號有通話至電話號碼0
    0000000號之通聯記錄相符等為其論斷依據。惟查：(一)、告訴人甲○○係
    於九十一年六月六日十五時二十分許接受警訊，訊之告訴人甲○○於警訊時係陳
    稱：「九十一年六月六日下午十四時二十五分至五十五分，在競選總部遭不明男
    子連續（近三十通）以電話恐嚇我安全」、「對方表示叫我去死，出門時需特別
    小心，並交代要我兒子替我收屍等語，談話時間都僅短通話，隨即掛斷」等語。
    然據中華電信通聯記錄清單顯示，被告係於下午十四時十七分許起至十五時二十
    分止，陸續以00000000號之電話撥打至00000000號之電話的次
    數，共計有二十二通，其中僅有七通有通話秒數，且各該通話秒數為一秒至五秒
    不等，則被告如何於未超過五秒的通話時間內說完上開恐嚇語句完成恐嚇，使告
    訴人甲○○因而心生畏懼，非無疑義；又被告其餘撥出至告訴人甲○○處之通話
    秒數則均為零秒，顯見被告並未與對方通上話即遭掛斷，告訴人甲○○於警訊指
    訴曾接獲近三十通恐嚇電話係與事實不符。又告訴人甲○○於偵訊時又改稱被告
    至下午十五時許至少打了四十通電話，伊本人只接到一通電話等語，已與其於警
    訊所述不符，是告訴人甲○○之指訴前後不一，而告訴人甲○○之指述既有如上
    瑕疵，則告訴人甲○○片面指訴自不足採信。(二)、參以號碼00000000電
    話，係告訴人甲○○設於台北縣永和市○○街一三七之三號競選總部之聯絡電話
    ，業據告訴人甲○○陳明在卷，當時既適值競選期間，衡情撥打至競選服務處之
    電話，通常會有服務處工作人員負責接聽電話，又告訴人甲○○既於偵查中亦陳
    稱除接到一通外，其餘均為他人所接聽等情，則被告聲稱其並未與告訴人甲○○
    通電話乙節，係屬信而有徵。綜上所述，告訴人甲○○之指述不足以證明被告有
    公訴人所指之犯行，此外查無其他積極證據足資證明告訴人之指訴與事實相符，
    自難僅憑告訴人片面指訴而入被告於罪。依上開說明，本件不能證明被告犯罪，
    自應諭知被告無罪之判決。
據上論斷，應依刑事訴訟法第三百零一條第一項，判決如主文。
本案經檢察官許景森到庭執行職務。
中      華      民      國      九十二      年      一    月    二十三  日
                              臺灣板橋地方法院刑事第六庭
                                      法  官  林淑婷
右正本證明與原本無異
如不服本判決應於送達後十日內向本院提出上訴狀
                                      書記官  廖貞音
中      華      民      國      九十二      年      一    月    二十三  日


司法院資訊處製作；財團法人民間司法改革基金會備份。
